【裁判字號】    98,審易,355
【裁判日期】    980313
【裁判案由】    竊盜
【裁判全文】
臺灣高雄地方法院刑事判決             98年度審易字第355號
公  訴  人  臺灣高雄地方法院檢察署檢察官
被      告  丁○○
上列被告因竊盜案件，經檢察官提起公訴（97年度偵字第30247
號），被告於準備程序中就被訴事實為有罪之陳述，經本院告知
簡式審判程序之旨，並聽取被告與公訴人之意見後，本院合議庭
裁定由受命法官獨任進行簡式審判程序，判決如下：
    主  文
丁○○共同犯踰越牆垣竊盜罪，累犯，處有期徒刑捌月。
    事實及理由
一、本件犯罪事實、證據，除將起訴書犯罪事實欄第10行起更正
    為「先由丁○○自該屋預留裝設窗戶之處攀爬，而踰越牆垣
    進入該屋內」，並補充被告於本院審理時之自白為證據外，
    其餘均引用起訴書所載（如附件）。
二、核被告所為，係犯刑法第321 條第1 項第2 款踰越牆垣竊盜
    罪。公訴意旨雖認被告係犯踰越安全設備竊盜罪，惟查被告
    行竊時，其行竊之處恰在翻修，其攀爬而侵入室內之位置，
    雖已用磚塊砌好窗戶周圍之牆垣，而留有安裝窗戶之空間，
    然尚未有窗戶安裝至該牆垣上，此為被告所自承，該窗框既
    不具有防閑、隔絕內外等功能，自非屬安全設備，公訴意旨
    所指被告踰越安全設備乙節，尚有未恰，併予指明。被告與
    楊龍豐就上開犯行，有犯意之聯絡及行為之分擔，應論以共
    同正犯。被告前因犯毒品、竊盜等罪，經判處有期徒刑而執
    行完畢等情，有臺灣高等法院被告前案紀錄表在卷可佐，其
    於徒刑執行完畢5 年之內故意再犯本件有期徒刑以上之罪，
    為累犯，應依法加重其刑。爰審酌被告正值青年，有工作能
    力，竟不以正途取財，竊取他人財物，其行為實屬不當，及
    被告所竊之財物價值並非甚鉅，且已發還被害人領回，造成
    之損害有限，及被告犯後坦承犯行等一切情狀，量處如主文
    所示之刑。
據上論斷，應依刑事訴訟法第273 條之1 第1 項、第284 條之1
、第299 條第1 項前段、第310 條之2 、第454 條第2 項，刑法
第321條第1項第2款、第28條、第47條第1項，判決如主文。
本案經檢察官乙○○到庭執行職務。
中    華    民    國    98    年    3     月    13    日
                  刑事第十庭    法  官  蔡書瑜
以上正本證明與原本無異。
如不服本判決應於收受送達後10日內向本院提出上訴書狀，並應
敘述具體理由；如未敘述上訴理由者，應於上訴期間屆滿後20日
內向本院補提理由書（均須按他造當事人之人數附繕本）「切勿
逕送上級法院」。
中    華    民    國    98    年    3     月    13    日
                                書記官  楊明月
附錄：論罪法條
中華民國刑法第321條
犯竊盜罪而有左列情形之一者，處 6 月以上、 5 年以下有期徒
刑：
一、於夜間侵入住宅或有人居住之建築物、船艦或隱匿其內而犯
之者。
二、毀越門扇、牆垣或其他安全設備而犯之者。
三、攜帶兇器而犯之者。
四、結夥三人以上而犯之者。
五、乘火災、水災或其他災害之際而犯之者。
六、在車站或埠頭而犯之者。
前項之未遂犯罰之。
附件：
臺灣高雄地方法院檢察署檢察官起訴書
                                     97年度偵字第30247號
    被      告  丁○○  男  35歲（民國○○年○月○○日生）
                        籍設桃園縣桃園市長安裡中正五街20
                            9號3樓之1
                        現居高雄市○○區○○街108號1樓之
                            2（現押於高雄看守所）
                        國民身份證統一編號：Ｚ000000000號
上列被告因竊盜案件，已經偵查終結，認應該提起公訴，茲將犯
 罪事實及證據並所犯法條分敘如下：
         犯罪事實
一、丁○○前因違反毒品危害防制條例等案件，分別經臺灣高等
    法院高雄分院及臺灣高雄地方法院各以94年度上訴字第506
    號、94年度易字第492號判決判處有期徒刑1年2月、7月確定
    ，嗣經臺灣高雄地方法院以94年度聲字第2751號裁定定應執
    行刑為有期徒刑1年7月，於民國95年9月28日縮短刑期假釋
    出監，並付保護管束，而於95年10月29日假釋期滿未經撤銷
    而視為執行完畢。詎猶不知悔改，於97年9月18日18時許，
    騎乘車號LRM-509號重機車搭載楊龍豐（已另行提起公訴）
    至高雄市○○街191巷21號，竟共同基於意圖為自己不法所
    有之犯意聯絡，先由丁○○自該屋窗戶攀爬進入屋內，再開
    啟鐵門，待楊龍豐進入後，再共同徒手竊取甲○○所有之價
    值3,000元之冷氣機1臺。得手後，當楊龍豐坐在機車環抱冷
    氣機，丁○○正在關閉該處鐵門時，適為甲○○發現報警，
    始循線查獲上情。
二、案經高雄市政府警察局三民二分局報告偵辦。
         證據並所犯法條
一、證據清單及待證事實：
 ┌──┬───────────┬───────────┐
 │編號│ 證    據    名    稱 │ 待    證    事    實 │
 ├──┼───────────┼───────────┤
 │ 1  │被告丁○○於警詢及偵訊│全部犯罪事實。        │
 │    │時之供述              │                      │
 ├──┼───────────┼───────────┤
 │ 2  │證人楊龍豐於偵訊時之結│同上                  │
 │    │證。                  │                      │
 ├──┼───────────┼───────────┤
 │ 3  │被害人甲○○於警詢之指│ 被告丁○○與楊龍豐於 │
 │    │述。                  │ 上揭時、地共同行竊其 │
 │    │                      │所有之冷氣機1臺，並欲 │
 │    │                      │將之共同載往他處之事實│
 │    │                      │。                    │
 ├──┼───────────┼───────────┤
 │ 4  │扣押筆錄、扣押物品目錄│全部犯罪事實          │
 │    │表、扣押物品收據、贓物│                      │
 │    │認領保管單各1份及現場 │                      │
 │    │蒐證照片4張。         │                      │
 └──┴───────────┴───────────┘
二、核被告丁○○所為，係犯刑法第321條第1項第2款之踰越安
    全設備加重竊盜罪嫌。被告與楊龍豐間，有犯意聯絡及行為
    分擔，請依共同正犯論處。又被告前有如犯罪事實欄所載犯
    行並受有期徒刑之執行完畢，有本署全國刑案資料查註表附
    卷可稽，其於５年以內故意再犯本件最重本刑為有期徒刑以
    上之罪，為累犯，請依刑法第47條第1項規定加重其刑
三、依刑事訴訟法第251條第1項提起公訴。
    此  致
臺灣高雄地方法院
中    華    民    國    97    年    12    月    25    日
                              檢  察  官  戊○○
                              檢  察  官  丙  ○


司法院資訊處製作；財團法人民間司法改革基金會備份。
